臺灣士林地方法院交通事件裁定　　　　　　　　　九十一年度交聲字第一一三二號
　　原處分機關　臺北市交通事件裁決所
　　異　議　人
　　即受處分人　甲○○
右列異議人即受處分人因違反道路交通管理處罰條例案件，對臺北市交通事件裁決所
民國九十一年十月二日北市裁三字第駕裁二二─ＡＢＹ二一六一００號所為之處分聲
明異議（原舉發案號：臺北市政府警察局舉發違反道路交通管理事件通知單北市警交
大字第ＡＢＹ二一六一００號），本院裁定如左：
    主  文
異議駁回。
    理  由
一、按道路交通管理處罰條例第六十條第二項第三款規定：汽車駕駛人，駕駛汽車有
    不遵守道路交通標誌、標線、號誌之指示，而本章各條無處罰之規定者，處新臺
    幣（下同）九百元以上一千八百元以下罰鍰。次按汽車駕駛人有前條情形者，除
    依原條款處罰鍰外，並記違規點數一點，同條例第六十三條第一項第一款定有明
    文。
二、原處分意旨略以：異議人即受處分人甲○○於民國九十一年八月二十日十七時五
    十八分許，駕駛車牌號碼ＩＨ─七七００號自小客車，沿臺北市○○路○段東向
    西行駛至北寧路口前，當該路口號誌已轉成紅燈時，異議人仍繼續行駛至劃有機
    車停等區標線格子內停等紅燈，經警攔停舉發，依道路交通管理處罰條例第六十
    條第二項第三款規定裁處九百元罰鍰，並依同條例第六十三條第一項第一款記違
    規點數一點。
三、聲明異議意旨略以：伊於前揭時間行經八德路三段、北寧路口時，號誌尚為黃燈
    ，伊亦打右轉燈準備要右轉，詎遭員警攔下，讓另一方車輛先行通過，而後燈號
    轉為紅燈，員警卻以「臨停於機車停等區內」開單舉發，數秒後燈號才轉成紅燈
    ，故伊拒簽舉發單，並認原處分不當云云。
四、經查：
  (一)按違反道路交通管理事件統一裁罰標準及處理細則第十一條第一項第一款規定：
    「行為人有本條例（指道路交通管理處罰條例）之情形者，應填製舉發違反道路
    交通管理事件通知單‧‧‧被查獲之駕駛人或行為人為受處分人時，應將該通知
    單填記後交付該行為人簽名或蓋章收受之；拒絕簽章者，並記明其事由，視為已
    收受‧‧‧」。查異議人即受處分人甲○○自承經舉發員警告知違規舉發之事實
    而拒絕簽收舉發通知單，並有臺北市政府警察局舉發違反道路交通管理事件通知
    單一紙附卷可稽，是異議人已知悉被舉發之事實，該舉發通知應已生送達之效力
    ，自無庸另行寄發舉發通知單，此合先敘明。
  (二)次按交通警員製單舉發違反道路交通管理處罰條例所列之違規事實，本質上為行
    政處分，係公務員基於職務上權力，依法就特定之具體事件所為具公法上效果之
    單方行政行為，基於公務員為公法上行為具有公信力之原則，該行政處分當可被
    推定為真正，其據以依法處分之事實認定亦為正確無誤，此與民事訴訟法第三百
    五十五條第二項規定：「文書依其程式及意旨得認作公文書者，推定其為真正」
    之情形相同，本此公信原則，乃立法者賦予行政機關制定違反道路交通事件統一
    裁罰標準及處理細則，使執勤警員得當機處分（如該細則第二十三條）以達其維
    護交通秩序、安全之行政目的，反之，若謂公務員一切行政行為均需預留證據以
    證其實，則國家行政勢必窒礙難行，據此，刑事訴訟法就犯罪證據有關之規定中
    ，與屬行政秩序罰之交通違規裁罰本質不合之部分，自不在準用之列。法院若查
    無證據足資證明員警有捏造事實違法取締之情事，則執勤警員本其維護交通秩序
    、安全職責所為之舉發，自應受到合法、正確之推定。
  (三)查異議人於九十一年八月二十日十七時五十八分許，駕駛車牌號碼ＩＨ─七七０
    ０號自用小客車，沿臺北市○○路○段由東往西方向行駛至北寧路口，當該路口
    號誌已轉成紅燈時，異議人仍進入機車停等區，欲繼續右轉往北行駛至北寧路，
    經警攔停舉發之事實，業據證人即舉發本件違規之臺北市政府警察局松山分局中
    崙派出所警員施嘉航結證：「（本件取締違規的情形為何？）我取締違規之後，
    我有把經過寫在工作紀錄簿上，九十一年八月二十日下午五點五十八分，我當時
    是在八德路、北寧路東北角的地方，東西向八德路是紅燈，異議人駕車也是沿八
    德路東往西方向，要右轉北寧路，但是還沒有轉，因為北寧路上有學童在通行，
    我見狀就把他攔停，請他退到停等區後方，但是異議人不接受，我向他解釋，但
    是他不聽，我就開單告發，異議人也拒簽。（異議人說當時是黃燈，還沒有轉紅
    燈，有何意見？）當時已經是紅燈，且我已經舉起指揮棒指揮停車，但是他的車
    子打右轉燈，一直往前，我才會把他攔停」等語綦詳，並有臺北市政府警察局舉
    發違反道路交通管理事件通知單一紙在卷足憑。查證人施嘉航自承擔任取締交通
    違規勤務七年之久，其取締交通違規案件經驗自當豐富，應無誤為舉發之可能，
    且其與異議人素昧平生，並無怨隙，係依法執行勤務之公務員，當無設詞誣陷致
    己身負偽證重罪之必要，其證言自堪採信，異議人所辯委不足採。本院既查無證
    據足資證明員警有捏造事實違法取締之情事，則執勤警員本其維護交通秩序、安
    全職責所為之舉發，自應受到合法、正確之推定，其證言並無瑕疵而堪採信，本
    件異議人違規之事實洵堪認定。
五、從而原處分機關依道路交通管理處罰條例第六十條第二項第三款及同條例第六十
    三條第一項第一款規定，處罰鍰九百元並記違規點數一點，核無不當。本件異議
    為無理由，應予駁回。
據上論斷，應依道路交通案件處理辦法第十九條，裁定如主文。
中      華      民      國    九十一    年      十一    月    二十六    日
                              臺灣士林地方法院交通法庭
                                  法  官  黃  潔  茹
右正本証明與原本無異。
如不服本裁定應於送達後五日內向本院提出抗告狀。
                                  書記官  柳  瑞  宗
中      華      民      國    九十一    年      十一    月    二十九    日
